【裁判字號】    97,交聲,9
【裁判日期】    970423
【裁判案由】    交管條例聲異
【裁判全文】
臺灣板橋地方法院交通事件裁定           97年度交聲字第9號
原處分機關  交通部公路總局臺北區監理所板橋監理站
異  議  人
即受處分人  甲○○
上列受處分人即異議人因違反道路交通管理處罰條例案件，對於
交通部公路總局臺北區監理所板橋監理站於民國96年12月21日所
為之裁決處分（原處分案號：板監裁字裁41-CO0000000號），聲
明異議，本院裁定如下：
    主  文
異議駁回。
    理  由
一、異議意旨略以：異議人即受處分人甲○○於民國（下同）96
    年10月18日上午10時30分許，騎乘車號FCT-647 號重型機車
    ，行經臺北縣板橋市○○街20巷口時，因有「逆向行駛單行
    道（成都街20巷往後埔街）」之違規行為，經警掣單舉發。
    惟從忠孝路往校前街40巷接成都街20巷（為同一條巷道）均
    無單行道標誌，僅有在忠孝路往校前街設有汽車禁止通行標
    誌，無機車禁止通行標誌及單行道標誌，伊被舉發逆向行駛
    顯與事實不符，為此不服，爰依法聲明異議，請求撤銷原處
    分云云。
二、按汽車駕駛人爭道行駛，而有不按遵行之方向行駛者，處新
    臺幣（下同）600 元以上1,800 元以下罰鍰；又汽車駕駛人
    有45條情形者，除依原條款處罰鍰外，並記違規點數1 點，
    道路交通管理處罰條例第45條第1 款、第63條第1 項第1 款
    分別定有明文。
三、經查：
  (一)本件異議人甲○○於96年10月18日上午10時30分許，騎乘車
    號FCT-647 號重型機車，行經臺北縣板橋市○○街20巷口與
    後埔街口時，與洪志榮所騎乘車號J8V-833 號重型機車發生
    碰撞，經舉發單位臺北縣政府警察局板橋交通分隊員警以異
    議人有「單行道逆向行駛肇事（成都街20巷往後埔街）」之
    違規行為而掣單舉發等情，有臺北縣政府警察局北縣警交字
    第CO0000000 號舉發違反道路交通管理事件管理通知單影本
    、道路交通事故現場圖、道路交通事故調查報告表各1 份及
    當事人談話紀錄表2 份在卷可稽。然異議人固不否認於96年
    10月18日上午10時30分許，騎乘車號FCT-647 號重型機車，
    沿忠孝路往校前街接成都街20巷方向行駛之事實，惟辯稱：
    忠孝路往校前街40巷接成都街20巷係同一條巷道，均無單行
    道標誌，僅有在忠孝路往校前街設有汽車禁止通行標誌，無
    機車禁止通行標誌及單行道標誌，所以無從得知是逆向行駛
    云云。
  (二)惟查，經本院依職權調取本件舉發地點之現場照片觀之，照
    片編號5 所示，成都街20巷為單行道，成都街20巷口（北向
    南）處確實設置有藍底白色箭頭及「單行道」字樣之標誌，
    且上開設置均無設置不當或不清楚之處，亦未遭其他物品遮
    掩，一般人行經該道路應可清楚發現上開標誌，而瞭解該路
    段行車方向。再者，參酌上開現場照片編號5 以觀，成都街
    路旁停放之車輛，車頭均呈一致「北向南」方向停車，縱異
    議人騎車行經之路段未及得見上開交通標誌，亦應注意該成
    都街20巷路段兩側車輛均呈「北向南」之停車方向，而可得
    知該路段確屬單行道無誤，對此明顯得見之客觀事實，異議
    人自無諉稱不知之理；且依一般合法領有駕駛執照之民眾對
    交通安全了解之程度，見上開路段之停車情形，亦應足以合
    理懷疑該路段係屬單行道，而應再仔細確認相關交通標誌，
    俾能遵行正確之方向行駛，要無貿然即騎車或駕車朝反方向
    行駛之理，是異議人辯稱舉發當時上開路段並無單行道之標
    示云云，實無足取。
  (三)據此，異議人確於前揭時、地騎乘機車有不按遵行方向行駛
    之違規行為，洵堪認定。
四、綜上所述，本件異議人甲○○違規事證明確，原處分機關爰
    依道路交通管理處罰條例第45條第1 款、第63條第1 項第1
    款之規定，並參酌違反道路交通管理事件統一裁罰基準表之
    規定，裁處罰鍰1200元並記違規點數1 點，核無違誤，量刑
    亦甚妥適，從而，本件異議人之異議為無理由，應予駁回。
據上論斷，應依道路交通案件處理辦法第19條，裁定如主文。
中    華    民    國    97    年    4     月    23    日
                  交通法庭    法  官  潘  長  生
以上正本證明與原本無異。
如不服本裁定應於送達後5日內向本院提出抗告狀。
                              書記官  彭  麗  紅
中    華    民    國    97    年    4     月    23    日


司法院資訊處製作；財團法人民間司法改革基金會備份。
